## Bruno Campera

Engenheiro de Software Backend especializado em Java, Spring Boot, Quarkus, AWS, com paixão por construir sistemas escaláveis e de fácil manutenção. Há mais de 7 anos de experiência na área de tecnologia, incluindo colaboração com equipes internacionais para entrega de soluções robustas.

### HABILIDADES TÉCNICAS

Programação: • Java • Javascript • Dart • Desenvolvimento de APIs RESTful

Frameworks: • Spring Boot • Quarkus • Flutter

Cloud: • AWS

Banco de dados e ORM: • PostgreSQL • MySQL • Hibernate • Spring Data JPA • PanacheORM

Ferramentas adicionais: • JUnit 5 • Mockito • Linux • Git

Processos: • Metodologias ágeis, com destaque para vivência em Scrum e Kanban

Línguas: • Inglês (C1 Avançado)

## EXPERIÊNCIA PROFISSIONAL

ENGENHEIRO DE SOFTWARE 07/2024 – Atual

### Stoneridge

- Desenvolvi e mantive APIs REST no backend com Java 17 e Spring, hospedadas em AWS EC2. Criei AWS Lambdas para aplicações serverless com Java 21 e Quarkus.
- Desenvolvi testes unitários utilizando JUnit 5 e Mockito para garantir a qualidade do código. Modelei e implementei um esquema de banco de dados MySQL utilizando SQL. Empreguei o uso de Hibernate para modelagem de entidades e gerenciamento de persistência. Utilizei Git para controle de versão.

ENGENHEIRO DE SOFTWARE 12/2023 - 12/2024

#### FS Tech

• Desenvolvi APIs RESTful no backend com Java 17 e Quarkus. • Modelei e implementei um esquema de banco de dados PostgreSQL utilizando SQL. • Empreguei o uso de Hibernate ORM e Panache para interação com o banco de dados, juntamente com JPQL e SQL Nativo. • Integrei Hibernate Envers para auditoria e versionamento de entidades do banco de dados. • Utilizei Git para controle de versão.

Engenheiro de Software 09/2021 – 09/2023

## Serviço Federal de Processamento de Dados (SERPRO)

• Trabalhei no desenvolvimento da plataforma federal de compras públicas Compras.gov.br. • Desenvolvi APIs RESTful no backend utilizando Java 17 e Spring Boot 3. • Modelei e implementei um esquema de banco de dados PostgreSQL usando SQL. • Empreguei o uso de Hibernate ORM e Spring Data JPA para interação com o banco de dados, juntamente com JPQL. • Contribuí para o desenvolvimento de uma SPA usando Angular, Typescript, HTML e CSS. • Participei de time ágil seguindo Scrum. • Utilizei Git para controle de versão.

Engenheiro de Software Embarcado 02/2021 – 08/2021

## Alta Rail Technology

• Trabalhei no desenvolvimento de uma aplicação embarcada para trens ferroviários. • Desenvolvi módulos em C++ para uma aplicação distribuída. • Utilizei a biblioteca FlatBuffers do Google para serialização e intercomunicação entre módulos. • Utilizei Git para controle de versão.

#### ENGENHEIRO DE SOFTWARE EMBARCADO 06/2019 - 01/2021

### Agres Sistemas Eletrônicos

• Contribuí para o desenvolvimento de uma aplicação embarcada para tratores agrícolas. • Conduzi entrevistas e coletei requisitos do sistema. • Desenvolvi uma aplicação em C++ utilizando o framework Qt 5. • Aprimorei a arquitetura orientada a objetos aplicando os princípios SOLID. • Implementei a interface do usuário com QML seguindo o padrão MVC. • Colaborei em uma equipe Ágil, seguindo Scrum. • Utilizei Git para controle de versão.

#### Engenheiro de Software 11/2017 – 06/2019

### ExxonMobil BSC Brasil

• Contribuí para o desenvolvimento de programas ABAP para a plataforma SAP ERP. • Desenvolvi relatórios SAP ABAP. • Criei formulários editáveis usando as tecnologias SAP Smartforms e Formulários Interativos da Adobe. • Criei scripts e ferramentas web, em iniciativa própria, que automatizaram processos manuais nos formulários e economizaram centenas de horas.

# FORMAÇÃO ACADÊMICA

- 2023 Especialização em Desenvolvimento Ágil de Software Universidade Federal do Paraná (UFPR), Curitiba/PR
- 2017 Graduação em Engenharia de Computação Universidade Tecnológica Federal do Paraná (UTFPR), Curitiba/PR